【裁判字號】    89,易,2851
【裁判日期】    890831
【裁判案由】    毒品危害防制條例
【裁判全文】
臺灣板橋地方法院刑事判決                        八十九年度易字第二八五一號
    公  訴  人  臺灣板橋地方法院檢察署檢察官
    被      告  甲○○
右列被告因違反毒品危害防制條例案件，經檢察官提起公訴（八十九年度毒偵緝字第
七０七號）本院判決如左：
    主  文
甲○○連續施用第二級毒品，累犯，處有期徒刑捌月。扣案之安非他命壹包（毛重零
點肆公克，淨重零點貳公克）沒收銷燬之、吸食器壹組沒收之。
    事  實
一、甲○○前於民國八十二年間因搶奪案件，經本院判處有期徒刑五月確定，於八十
    五年六月二十九日執行完畢。仍不知悔改，又因施用第二級毒品案件，再經本院
    以八十八年度毒聲字第四六七三號裁定送觀察、勒戒後，無繼續施用毒品之傾向
    ，而由臺灣板橋地方法院檢察署檢察官於八十八年八月二十日以八十八年度偵字
    第一八二一八號、第一八二一七號處分不起訴確定。詎甲○○又基於概括之犯意
    ，自八十九年一月初起至同年月二十一日晚上某時止，連續在臺北縣中和市○○
    街某址（詳細地址不詳）其友人綽號「老柯」之住處內，將第二級毒品安非他命
    置於自製之吸食器內，點火燒烤後，再吸用所冒出之霧化氣體，以此方式施用安
    非他命多次，平均每星期施用一次。嗣於八十九年一月二十一日晚上十時許，經
    警在臺北縣板橋市○○○路八十三巷二十九號四樓其住處內查獲，並扣得其所有
    用餘之安非他命一包（毛重０．四公克，淨重０．二公克）及供施用安非他命所
    用之吸食器一組，另於翌日（即二十二日）中午十二時許由警移送檢察官偵辦飭
    回後，復基於同上之概括犯意，自飭回後起至八十九年六月五日下午二時許，又
    連續在上址「老柯」之住處內，將第二級毒品安非他命置於「老柯」所有之自製
    吸食器內，以相同之方式施用安非他命多次，其間復經本院以八十九年度毒聲字
    第三九一二號裁定送觀察、勒戒，惟未到案執行，由臺灣板橋地方法院檢察署發
    布通緝，而於八十九年六月五日晚上七時許，經警在上址其住處內緝獲，經執行
    上開觀察、勒戒後，仍有繼續施用毒品之傾向。
二、案經臺北市政府警察局大安分局報請臺灣板橋地方法院檢察署檢察官偵查起訴。
    理  由
一、右揭事實，業據被告甲○○於本院審理中供承不諱，並有其所有用餘之第二級毒
    品安非他命一包（毛重０．四公克，淨重０．二公克）及吸食器一組扣案可資佐
    證；而被告於八十九年一月二十一日為警查獲後所採集之尿液檢體，經送請法務
    部調查局以螢光偏極免疫分析法篩檢，又以氣相層析儀分析法確認之結果，確有
    甲基安非他命陽性反應，有該局八十九年四月二十一日（89）陸（一）字第八九
    ０二五九八六號檢驗通知書附卷可憑；另扣案之白色結晶一包，經臺北市政府警
    察局大安分局依聯勤二０四廠製造之煙毒品檢驗包試劑初步檢驗結果，確呈安非
    他命反應，此有該分局毒品初步鑑驗報告書乙紙在卷可徵。再被告前因施用第二
    級毒品案件，經本院以八十八年度毒聲字第四六七三號裁定送觀察、勒戒後，無
    繼續施用毒品之傾向，而由臺灣板橋地方法院檢察署檢察官於八十八年八月二十
    日以八十八年度偵字第一八二一八號、第一八二一七號處分不起訴確定，其於查
    獲後同因施用毒品行為，經本院再以八十九年度毒聲字第三九一一號裁定送觀察
    、勒戒後，仍有繼續施用毒品之傾向，此有本院上開裁定二件、該檢察官不起訴
    處分書及台灣台北看守所附設博戒處所有無繼續施用毒品傾向證明書各一件附卷
    足憑，足認被告於五年內再犯施用毒品罪，經觀察、勒戒後，仍有繼續施用毒品
    傾向。罪證明確，被告犯行洵堪認定。
二、按毒品危害防制條例業於八十六年十月三十日經立法院三讀通過，經總統於八十
    七年五月二十日公布施行，自同年月二十二日起生效，該條例已將安非他命列為
    第二級毒品管制，自不得非法製造、運輸、販賣、轉讓、施用或持有，被告違反
    此項規定，施用第二級毒品安非他命之行為，核係觸犯同條例第十條第二項之施
    用第二級毒品罪。又被告持有安非他命之低度行為，應為其施用之高度行為所吸
    收，均不另論罪。再被告先多次施用安非他命之犯行，時間緊接，所犯各係構成
    犯罪要件相同之罪名，顯係基於概括犯意為之，為連續犯，應依刑法第五十六條
    之規定以一罪論，並加重其刑。至公訴人雖僅起訴被告自八十九年一月初起至同
    年月二十一日二十三時採尿前九十六小時內某時止施用安非他命之行為，惟被告
    自八十九年一月二十二日中午十二時經檢察官飭回後起至同年六月五日下午二時
    許止尚有多次施用安非他命之犯行，已如前述，而此部分犯行與公訴人起訴部分
    有連續犯裁判上一罪之關係，應為起訴效力所及，本院自應一併予以審理。末查
    ：被告前於八十二年間因搶奪案件，經本院判處有期徒刑五月確定，於八十五年
    六月二十九日執行完畢，此有臺灣高等法院檢察署刑案紀錄簡覆表在卷可徵，其
    受有期徒刑之執行完畢後，五年以內再犯有期徒刑以上之本罪，為累犯，應依法
    遞加重其刑。爰審酌被告之品行、智識程度、施用安非他命戕害身心、對社會治
    安可能之危害程度甚鉅、其吸用之期間長短、次數，被告前一度因施用安非他命
    經送觀察、勒戒，經不起訴處分及經警查獲後，猶不思戒解革除惡習，仍一再施
    用安非他命，惡性非輕，以及被告犯罪後坦承犯行等一切情狀，量處如主文所示
    之刑，以示懲儆。至扣案被告所有用餘之安非他命一包（毛重０．四公克，淨重
    ０．二公克），係查獲之毒品，爰依毒品危害防制條例第十八條第一項前段規定
    ，不問屬於犯人與否，均沒收銷燬之，而扣案之吸食器一組，經本院於八十九年
    八月十七日當庭勘驗結果，認係以飲料瓶、吸管及小燈泡併湊而成，自非專供施
    用毒品之器具，惟係被告所有，且供施用安非他命之物，業據其陳明在卷，爰依
    刑法第三十八條第一項第二款規定宣告沒收。
據上論斷，應依刑事訴訟法第二百九十九條第一項前段，毒品危害防制條例第十條第
二項、第十八條第一項前段，刑法第十一條前段、第四十七條、第三十八條第一項第
二款，判決如主文。
本案經檢察官簡美慧欣到庭執行職務。
中      華      民      國      八十九      年     八     月   三十一   日
                                      臺灣板橋地方法院刑事第三庭
                                          法  官  趙  義  德
右正本證明與原本無異
如不服本判決應於送達後十日內向本院提出上訴狀
                                          書記官  張  慧  玲
中      華      民      國      八十九      年     九     月     六     日
附錄本案論罪科刑法條全文：
毒品危害防制條例第十條：
施用第一級毒品者，處六月以上五年以下有期徒刑。
施用第二級毒品者，處三年以下有期徒刑。


司法院資訊處製作；財團法人民間司法改革基金會備份。
